臺灣桃園地方法院刑事判決　　　　　　　　　　　　　九十年度易字第二六八五號
　　公　訴　人　臺灣桃園地方法院檢察署檢察官
　　被　　　告　丙○○
右列被告因贓物案件，經檢察官提起公訴（九十年度偵緝字第七二八號），本院判決
如左：
    主      文
丙○○收受贓物，累犯，處拘役參拾日，如易科罰金，以參佰元折算壹日。
    事      實
一、丙○○曾因違反麻醉藥品管理條例案件經屏東地方法院於民國（下同）八十三年
    三月二日以八十二年訴字第八九一號判處有期徒刑五年四月，嗣於八十三年四月
    十八日確定，並於八十三年四月十八日送監執行（指揮書執畢日期：八十八年二
    月十二日），而於八十五年三月七日縮短刑期假釋，嗣又經撤銷假釋，殘餘刑期
    二年十月二十四日，於八十六年十月二十日送監執行（指揮書執畢日期：八十九
    年九月十二日），再於八十八年九月十三日縮刑假釋出獄，嗣於八十九年七月八
    日未經再撤銷假釋而執行完畢。
二、詎其竟仍不知警惕，仍於九十年九月廿四日，在桃園縣龍潭鄉，明知「萬年松」
    之不詳年籍成年男子所持有之未懸掛車牌之三陽牌車號ＶＹＣ－三七八號，引擎
    號碼ＥＵ○四八一九七號之藍色輕型機車（原為乙○○所有，於九十年九月十八
    日中午十二時許，在桃園縣大溪鎮○○路廿號前遭竊）乙輛，係來歷不明之贓物
    。竟仍向該「萬年松」商借而收受之，供己騎乘使用。嗣於九十年十月四日下午
    十五時卅分許，丙○○騎乘上開贓車，行經桃園縣八德市東泰新村九十八號前，
    為警臨檢盤查當場查獲。
三、案經桃園縣警察局八德分局報請臺灣桃園地方法院檢察署檢察官偵查起訴。
    理      由
一、被告之供述及辯解：
  (一)訊據被告丙○○對於右揭時地騎乘未懸掛車牌之三陽牌車號ＶＹＣ－三七八號，
    引擎號碼ＥＵ○四八一九七號之藍色輕型機車為警查獲之事實直承不諱。
  (二)惟矢口否認有贓物之認識，辯稱：上開機車係伊向「萬年松」之不詳年籍成年男
    子所借用，不知是他人失竊之物云云。
二、認定證據所憑之證據及理由：
  (一)經查，本件被告所騎乘之未懸掛車牌之三陽牌車號ＶＹＣ－三七八號，引擎號碼
    ＥＵ○四八一九七號之藍色輕型機車，原為乙○○所有，於九十年九月十八日中
    午十二時許，在桃園縣大溪鎮○○路廿號前失竊之情，業據證人乙○○於警訊中
    指述綦詳，並有車輛竊盜、車牌失竊資料各別查詢報表－查詢車輛認可資料及贓
    物領據各一紙附於偵卷內可稽。足徵，上述機車確為他人失竊之贓物無訛。
  (二)又查，被告先於警訊中係供稱由一「范正傑」之不詳姓名友人交付本件贓車，嗣
    於偵查中又改稱係「甲○○」，末於本院審理中又稱係「萬年松」者交付，前後
    供述顯不一致。
  (三)被告並稱：我跟他（指萬年松）不熟，他並沒有給我行照，我當時也有懷疑機車
    是贓物，因為沒有行照，機車鑰匙也不對，鑰匙孔是被撬開過的，我自己沒有機
    車，他也沒有說什麼時候要還各等語。從而，被告既已懷疑該機車係屬贓物，且
    有其所述諸多徵象，竟仍收受使用，衡情其觀上應有贓物之認識至明，所辯不知
    所收受之機車係屬贓物云云，無非事後卸責之詞，委無足取。
  (四)綜上，本件事證已臻明確，被告犯行足以認定。
三、法律適用：
  (一)核被告丙○○所為係犯刑法第三百四十九條第一項之收受贓物罪。
  (二)查被告曾因違反麻醉藥品管理條例案件經屏東地方法院於民國（下同）八十三年
    三月二日以八十二年訴字第八九一號判處有期徒刑五年四月，嗣於八十三年四月
    十八日確定，並於八十三年四月十八日送監執行（指揮書執畢日期：八十八年二
    月十二日），而於八十五年三月七日縮短刑期假釋，嗣又經撤銷假釋，殘餘刑期
    二年十月二十四日，於八十六年十月二十日送監執行（指揮書執畢日期：八十九
    年九月十二日），再於八十八年九月十三日縮刑假釋出獄，嗣於八十九年七月八
    日未經再撤銷假釋而執行完畢，此有台灣桃園地方法院檢察署刑案資料查註紀錄
    表及台灣高等法院被告全國前案紀錄表各乙件存卷可按，其於刑之執行完畢後五
    年內再犯本件有期徒刑以上之罪，為累犯，應依法加重其刑。
四、科刑及其審酌事項：
    爰審酌被告之素行，其犯罪之動機、目的均屬單純，手段平和，智識程度不高，
    且收受之贓物時值新臺幣一萬五千元，有贓物領據上之記載可稽（見偵卷第十頁
    正面），兼以使用期間不長，認所生危害程度尚非重大，及事後否認犯罪態度不
    佳，並無悔意等一切情狀，量處如主文所示之刑，並諭知易科罰金之折算標準。
據上論斷，應依刑事訴訟法第二百九十九條第一項前段，刑法第三百四十九條第一項
、第四十七條、第四十一條第一項前段，罰金罰鍰提高標準條例第一條前段、第二條
，判決如主文。
本案經檢察官潘怡華到庭執行職務。
中      華      民      國    九十一    年      五      月    二十二    日
    臺灣桃園地方法院刑事第五庭
                                  法      官    江  德  民
右正本證明與原本無異。
如不服本判決，應於判決送達後十日內，向本院提出上訴狀。
                                  法院書記官    李  劍  龍
中      華      民      國    九十一    年      五      月    二十二    日
附論罪科刑依據之法條：
刑法第三百四十九條第一項
收受贓物者，處三年以下有期徒刑、拘役或五百元以下罰金。
